臺灣高等法院刑事判決　　　　　　　　94年度上訴字第1400號
上　訴　人　甲○○
即　被　告
指定辯護人　本院公設辯護人李廣澤
上列上訴人因強盜等案件，不服臺灣桃園地方法院94年度訴字第
144號，中華民國94年3月22日第一審判決（起訴案號：臺灣桃園
地方法院檢察署93年度偵字第15332、15729、18588號），提起
上訴，本院判決如下：
    主  文
上訴駁回。
    事  實
一、甲○○前與陳秀霞家人有嫌隙，適其友人黃家勇（通緝中）
    ，表示在外積欠龐大債務，甲○○因知陳秀霞家境富裕，二
    人竟萌挾持陳秀霞強取財物之犯意，而共同基於妨害自由及
    意圖為自己不法所有之強盜犯意聯絡，於民國（下同）93年
    9 月21日下午5時5分許，二人攜帶預先購置之頭套三頂及客
    觀上足對人之生命、身體構成威脅可供兇器使用之長約25公
    分細長之尖刀一把（未扣案，無證據證明係違反槍砲彈藥刀
    械管制條例之刀械），由黃家勇駕駛由不知情之李勛交付黃
    家勇使用之車牌號碼5112－GC號自小客車搭載甲○○，自後
    尾隨陳秀霞至桃園縣中壢市SOGO百貨公司地下三樓停車場，
    陳秀霞下車後，二人即在陳秀霞所停放之自小客車旁等候，
    迨陳秀霞前來欲駕車離去時，甲○○即蒙上頭套與黃家勇上
    前，由甲○○手持尖刀抵住陳秀霞後背並為陳秀霞戴上頭套
    ，向陳秀霞恫嚇稱：「我們只是要錢」等語，而違反陳秀霞
    意願共同強押陳秀霞進入其等所駕上開自小客車後座，由黃
    家勇駕車，甲○○繼續持尖刀抵住陳秀霞脖子並令陳秀霞將
    頭低下，以此強暴方式，致使陳秀霞不能抗拒，將車駛往桃
    園縣中壢市○○路258號賓士賓館。抵達後，黃家勇先至櫃
    檯開房，二人再持刀將陳秀霞押入該賓館003號房，進入賓
    館房間後經陳秀霞央求二人始將陳秀霞頭套取下，惟甲○○
    仍手持尖刀在旁壓制陳秀霞，致使陳秀霞不能抗拒，斯時黃
    家勇即強行劫取陳秀霞所有皮夾內之現金新台幣（下同）八
    千元至一萬元，並命陳秀霞拿出金融提款卡，擬以金融卡提
    款，因陳秀霞表示並無提款卡而作罷。
二、詎甲○○、黃家勇二人因認所得金額太少，復另基於意圖為
    自己不法所有之恐嚇取財犯意聯絡，由黃家勇喝令陳秀霞將
    身上衣物全部脫去，陳秀霞因心生畏懼，乃將身上所著衣物
    全數脫去而行無義務之事，甲○○再持相機強拍陳秀霞之裸
    照數十張，並向陳秀霞恫嚇稱：「拍照的目的就是要錢」等
    語，拍完裸照後甲○○、黃家勇再駕車載陳秀霞外出，途中
    二人並接續向陳秀霞恫稱：「準備要花多少錢贖回照片」等
    語，陳秀霞表示要以三百萬元贖回照片，甲○○二人在取得
    陳秀霞聯絡電話（門號0000000000）且要陳秀霞把錢準備好
    ，始在桃園縣平鎮市○○路上將陳秀霞釋放，而共同剝奪陳
    秀霞行動自由約半小時之久。陳秀霞回家後於翌日（22日）
    上午即報警處理。甲○○、黃家勇將陳秀霞釋放後，復承前
    揭恐嚇取財之犯意聯絡，自同年月22日晚間起至同年月24日
　　止，由甲○○持黃家勇所提供由不知情之張懿承所申請使用
  　之門號0000000000號行動電話撥打陳秀霞所使用門號000000
    0000號行動電話十餘通，電話中一再接續向陳秀霞恫稱：三
    百萬元準備好了嗎；如果想要底片就要三百萬元；你不怕把
    照片沖洗出來到你們公司樓下發；要將照片公布在網路上，
    拿到上班的公司、小孩就讀之學校散發等語，致使陳秀霞心
    生畏懼，嗣經陳秀霞苦苦哀求討價還價，甲○○再與黃家勇
    商量後始同意陳秀霞以八十萬元取回底片，並指示陳秀霞於
    同年月24日下午2時20分許，將現金帶至中壢市奪標KTV前等
    候，陳秀霞即依約攜帶以紙袋裝好之現金八十萬元，並乘坐
    由員警喬裝駕駛之計程車前往，抵達後，甲○○又以電話通
    知陳秀霞改在中壢市○○路台新銀行對面公園路旁交款，陳
    秀霞及喬裝員警再將車駛至約定地點，同時甲○○指示不知
    情之翁偉鈞將其預先以衛生紙包好之空白底片取往上開約定
    地點交付予陳秀霞並取回現金（翁偉鈞部分業經檢察官為不
    起訴處分確定），甲○○則在附近等候，同日下午3時40分
    許，翁偉鈞即戴上口罩騎乘機車前來，將底片交予陳秀霞，
    並在取得陳秀霞所交付之現金八十萬元欲離去之際，因見埋
    伏員警隨即騎乘機車逃逸，現金八十萬元則掉落地面，惟翁
    偉鈞仍為自後追趕之員警制伏逮獲，當場並扣得翁偉鈞所使
    之門號0000000000號行動電話一具（含SIM卡）、口罩一個
    、及甲○○交付予翁偉鈞之空白底片一捲、用以包裝該底片
    所用之衛生紙一張。陳秀霞則在附近拾回八十萬元。嗣經翁
    偉鈞供述係甲○○交付底片予伊前來取款，始經警循線於同
    年月29日下午2時許，在中壢市○○街、復興路口查獲甲○
　　○，並扣得甲○○所使用與翁偉鈞聯絡之門號0000000000號
    行動電話之SIM卡1張。甲○○再供出共謀之黃家勇，並帶同
    警方至中壢市○○路○段232巷7號前起出經甲○○折斷之前
    述門號0000000000號行動電話之SIM卡一張，始查悉上情（
    以上事實二之部分，經臺灣桃園地方法院以94年度訴字第14
    4號刑事判決處有期徒刑壹年，被告上訴後撤回上訴，已判
    決確定）。
三、案經桃園縣政府警察局移送臺灣桃園地方法院檢察署檢察官
    偵查起訴。
    理  由
一、上訴人即被告甲○○於警詢、偵查及原審、本院除辯稱：「
    未取被害人皮包金錢」等語外，對其餘事實均坦承（偵字第
    15332號卷第4至8頁、第22至25頁、第57至59頁、原審93年
    度聲羈字第586號卷第5至8頁、原審卷第12至15、32至35、
    56至60頁），經查：
(一)、本件認定事實所引用之本件卷內所有卷證資料（包含人證與
    文書證據、物證等證據），並無證據證明係公務員違背法定
    程序所取得，且當事人與辯護人於審判期日均陳明：「（卷
    內所有之卷證資料之證據能力有何意見？）沒有意見（被告
    係爭執被害人陳述之證據證明力）」，又本件被告以外之人
    於審判外之陳述，亦無刑事訴訟法第15 9條之1至之3所規定
    之不得作為證據之情形，且卷內之文書證據，亦無刑事訴訟
    法第159條之4之顯有不可信之情況與不得作為證據之情形，
    則依刑事訴訟法第159條至159條之5之規定，本件認定事實
    所引用之本件卷證所有證據（包含人證與文書證據、物證等
    證據），均認為有證據能力，合先敘明。
(二)、被告所陳核與被害人陳秀霞、證人翁偉鈞、李勛分別於警詢
    、偵查及原審時指證情節相符（偵字第15332號卷第38至39
    頁、偵字第15729號卷第6至8頁、第13至19頁、第41至42頁
    、第50至53頁、第56至57頁、原審卷第50至57頁）。並有陳
　　秀霞領回八十萬元所出具之贓物領據、甲○○與黃家勇出現
　  在中壢SOGO百貨地下三樓停車場及黃家勇至賓士賓館櫃檯開
    房之錄影翻拍照片共四幀、現場贓證物照片八幀、台灣桃園
    地方法院檢察署93年9月23日93年桃檢清露聲監字第000470
    號通訊監察書及通訊監察案件譯文表、通聯調閱查詢單及通
    聯明細一份附卷可稽（第15729號偵卷第21頁、第15332號偵
    卷第14至15頁、第15729號偵卷第24至27頁、第28頁、第34
    至35頁、第32頁、第33頁）。復有翁偉鈞所使之門號000000
    0000號行動電話一具（含SIM卡）、口罩一個、及甲○○交
    付予翁偉鈞之空白底片一捲、用以包裝該底片所用之衛生紙
    一張。甲○○所使用與翁偉鈞聯絡之門號0000000000號行動
    電話之SIM卡一張、門號0000000000號行動電話之SIM卡一張
    扣案可資佐證（第15729號偵卷第23頁、第15332號偵卷第18
    頁）。
(三)、被告甲○○及黃家勇所持以壓制被害人陳秀霞所用之尖刀一
    把雖未扣案，惟被害人陳秀霞於原審證述：「他們持長、細
    的西瓜刀綁走我；刀身長長的，約25公分左右」等語（原審
    卷第55頁），而被告甲○○於警訊時亦自承：「與黃家勇挾
    持陳秀霞至賓士賓館之西瓜刀是我與黃家勇一起至中壢市○
    ○路上一家超商買的」等情不諱（第15332號偵卷第5頁），
    堪認被告二人所持供犯罪所用之尖刀在客觀上係足對人之生
    命、身體構成威脅之兇器至明。
(四)、被告甲○○雖辯稱：「有把刀拿出來給陳秀霞看，但沒有挾
    持她；雖有看到黃家勇搜陳秀霞的皮包，但不知道黃家勇有
    拿走陳秀霞皮包內現金八千元；拍裸照係為了防止陳秀霞報
    警，拍完照我等就要放她走，是陳秀霞臨走時自己說要以三
　　百萬元買回底片，就留下他的行動電話給黃家勇」云云。惟
  　查：就被告甲○○所辯未持刀挾持被害人及不知黃家勇有強
    取被害人財物一節，證人即被害人陳秀霞於警訊時證稱：「
    較瘦的歹徒（即指被告甲○○）從頭到尾都拿著一把類似西
    瓜刀的短刀押我；他們有搜括我隨身帶著的皮包，並將我皮
    包內的現金拿走」等語（第15729號偵卷第14至14頁反面）
    ，於偵查證稱：「我皮包被他們拿走時裡面還有現金，皮夾
    內至少有八千元，名夾內有備用之二千元，但他們最後將皮
    包還給我時現金已經不見了」等語（偵字第15729號卷第14
    、50頁，本件依據陳秀霞此部分之陳述認定陳秀霞皮夾內之
    現金為八千元至一萬元），於原審證稱：「他們二人（指被
    告）持長、細的西瓜刀綁走我；我要去開車，在我車子旁邊
    二個歹徒就跑出來，拿頭套要罩住我的頭，我有掙扎並呼救
    ，荒亂中我有看到一把刀子，他們有用刀子抵住我的後背，
    上車後，歹徒仍然用刀子從後面押住我的脖子，到賓館後在
    房間內，我頭套被取下，我有看到有蒙面、比較瘦小的歹徒
    手上都拿著那把刀子；取走我皮包現金的是比較胖的歹徒（
    指被告黃家勇），蒙面的歹徒（指被告甲○○）就在我旁邊
    看著我，胖的歹徒就把我皮包拿到梳妝台上翻，他把錢拿出
    來之後，還把錢拿到我面前問我就這些嗎」等語明確（原審
    卷第50、55至57頁），依被害人所言，其係自SOGO百貨公司
    地下三樓停車場即遭被告甲○○持刀挾持至賓士賓館，且在
    賓館房間內遭被告黃家勇強取其皮夾內之財物，此情並為被
    告於警訊坦承：「與黃家勇開車尾隨被害人陳秀霞至中壢市
    SOGO百貨地下三樓停車場，看到被害人要上車時二人便帶頭
    套下車強行將被害人拉上車直接載到汽車賓館，八千元是黃
    家勇拿走，沒分給我」等情相符（第15332號偵卷第5至5頁
    反面）。
(五)、被告雖提出上訴理由略稱：「共同正犯之成立，只需具有犯
    意聯絡，行為之分擔，主觀上不限於事前有協議，即僅於行
    為當時有共同犯意之聯絡者亦屬之。又共同實施犯罪之人，
    在合同意思範圍以內，各自分擔犯罪行為之一部，相互利用
    他人之行為，以達其犯罪目的者，即應對全部所發生之結果
    ，共同負責，是共同正犯在犯意聯絡範圍內之行為，應同負
    全部責任。此有最高法院判例可稽。故如共同被告間對犯罪
    行為並無犯意聯絡，行為分擔，則依上揭判例之意旨，被告
    自僅需就自己之行為負責，無須就其餘共同被告之行為負責
    。原審以被告與黃家勇基於事前之謀議，攜帶客觀上足對人
　　之生命、身體、安全構成威脅而具有危險性之尖刀一把，尾
  　隨被害人至中壢市SOGO百貨地下三樓停車場，在被害人欲開
    車離去之際，由甲○○持尖刀抵住被害人後背及為被害人戴
    上頭套，違反被害人意願將其強行押入其等駕駛之自小客車
    內並駛往賓士賓館，私行拘禁在賓館房間內，再持刀強劫被
    害人財物，係犯刑法第330條第1項之攜帶兇器加重強盜罪，
    惟查，此一認定與事實不符：被告與同案被告黃家勇，事前
　　僅計劃將被害人拍攝裸照，並未計劃以強盜之方式強取被害
  　人之皮包，案發當時，亦不知黃家勇有強取被害人財物。被
    害人陳秀霞於警訊時證稱：「較瘦的歹徒（即指被告）從頭
    到尾都拿著一把類似西瓜刀的短刀押我；他們有搜括我隨身
　　帶著的皮包，並將我皮包內的現金拿走」等語。如果被告果
  　如被害人所說，從頭到尾都拿著刀押著被害人，被告豈能分
    身取走被害人之皮包即其中財物取走，被告並未碰觸到被害
    人之皮包，此一事實，業經被害人於原審審理時證述：「取
    走我皮包現金的是比較胖的歹徒（指被告黃家勇），蒙面的
    歹徒（指被告甲○○）就在我旁邊看著我，胖的歹徒就把我
    皮包拿到梳妝台上翻」足以證明。共同被告黃家勇亦證明八
　　千元都是黃家勇自己拿走，沒分半毛錢給被告甲○○。由上
  　述事證，均足以證明被告從頭到尾，均未接觸到被害人之皮
    包，亦未分到任何財物。共同被告黃家勇於搜翻被害人之皮
　　包時，被告並不知情。查原審以被告與黃家勇均在同一賓館
  　內，不可能對黃家勇搜翻皮包，取走被害人財物之事不知情
    。惟查，被告頭部因先前遭人槍擊受傷，受有右側頭部槍傷
    合併海綿出血、右側創傷性頸動脈海綿竇廔管、右側創傷性
    視神經病變、右側創傷性第五、六、七、八對顱神經損傷等
    傷害，現在右側眼睛以及耳朵幾已毫無功能，故如被害人所
    述，當時被告為防範被害人逃走，故在旁監視，沒有看到共
    同被告黃家勇將被害人皮包拿到梳妝台上翻，實極有可能，
    原審未查明，即認被告為共犯，實有違誤。又查，如果被告
    對此一行為有事前謀議，為何其未分任何財物，凡此均足以
    證明被告對黃家勇之強盜行為並不知情，自不得以刑法加重
    強盜罪相繩。再於案發後，被告自知做錯事，內心後悔不已
　　，乃於家人陪同下，前往警察機關投案，犯後態度可謂良好
  　，且被害人亦並未受有嚴重之傷害，原審判決既有上述違誤
    ，應請鈞院鑑核，惠將原判決撤銷，並從輕論以妨害自由罪
    ，從輕量刑」等語，然查，被告甲○○於警詢、偵查時坦承
　　：「與黃家勇一開始即計畫要以綁架被害人再提領金融卡內
  　款項」等情（第15332號偵卷第4頁反面至5頁反面、23頁）
    ，且依被害人前開所述被告黃家勇在強取被害人皮夾內財物
    時，被告甲○○即在旁持刀壓制被害人，則被告甲○○在空
    間非大之賓館房間內又豈有不知黃家勇有拿取被害人皮夾內
    現金之情，足見本件確係被告甲○○與黃家勇以持刀壓制被
    害人陳秀霞致使不能抗拒之際，違反被害人意願將被害人強
    行押至賓士賓館強盜被害人皮夾內八千元至一萬元之財物，
    是被告甲○○此部分所辯，並非可採。且本件依據陳秀霞於
    原審證稱：「他們二人（指被告）持長、細的西瓜刀綁走我
　　；我要去開車，在我車子旁邊二個歹徒就跑出來，拿頭套要
  　罩住我的頭，我有掙扎並呼救，荒亂中我有看到一把刀子，
    他們有用刀子抵住我的後背，上車後，歹徒仍然用刀子從後
    面押住我的脖子，到賓館後在房間內，我頭套被取下，我有
    看到有蒙面、比較瘦小的歹徒手上都拿著那把刀子；取走我
    皮包現金的是比較胖的歹徒（指被告黃家勇），蒙面的歹徒
    （指被告甲○○）就在我旁邊看著我，胖的歹徒就把我皮包
    拿到梳妝台上翻，他把錢拿出來之後，還把錢拿到我面前問
    我就這些嗎」等語（原審卷第50、55至57頁），以及被告於
    原審稱：「我看到他（黃家勇）翻皮包」等語（原審卷第59
    頁），足見被害人所陳為真實，雖被告稱不知道或未看見黃
    家勇拿被害人皮包內的八千元，但查，被告於偵查稱：「我
    建議將被害人拉走帶去領金融卡的錢」、「是押人去提錢，
    但被害人沒有帶金融卡只有信用卡」、「因為擔心被害人報
    警，故我向阿勇說為了防止被害人報警故要拍他裸照」等語
    （15332號偵卷第23頁、第24頁），足見本件被告提議計畫
    強盜，因被害人未帶將金融卡，始另起犯意，拍攝被害人裸
    照恐嚇取財，且本件被告所參與者除前述強盜行為之謀議之
　　外，更參與犯罪構成要件之持刀使被害人不能抗拒行為，則
  　被告所為顯係強盜罪之共同正犯，且依據被害人所陳前開情
    節，被告既然持刀，由黃家勇取被害人之皮包，則二人顯然
    有共同犯意聯絡以及行為分擔，而屬於共同正犯，是被告上
    訴稱其非共同正犯等詞，並非可採，至於被告有無分得贓款
    ，並不影響其是否為共同正犯之認定，再共同被告黃家勇並
    未到案，被告上訴卻稱：「共同被告黃家勇亦證明八千元都
    是黃家勇自己拿走，沒分半毛錢給被告甲○○」等語，亦與
    卷證資料不符。又被告雖稱頭部因先前遭人槍擊受傷，然其
    於審理時，清楚應答有筆錄與錄音為證據，並無其所辯稱之
    右眼及右耳幾已毫無功能，而只看到黃家勇取皮包而未看到
    被告黃家勇取錢之可能。而被告所稱之犯後態度良好，原審
    已經列入量刑參考（原審判決第7頁），因此僅量處接近法
    定最低本刑七年之七年二月有期徒刑，是被告上訴所執理由
    ，並非可取。
(六)、辯護意旨雖略以：「被告所言未曾有人拿取被害人財物乙事
    ，與被害人之陳述抵觸，黃家勇一直未到庭，無以為被告供
    述之有力佐證，原判決認定被告與黃家勇有共同強盜罪行，
    顯無錯誤。只是被告稱如要強盜應會將被害人身上財物洗劫
    一空，怎會由黃家勇拿取現金，對於被害人名貴手錶、手飾
    不聞不問」等語，然查，本件當事人與辯護人均未聲請訊問
    共同被告黃家勇，且黃家勇逃匿通緝中有前案紀錄表在卷可
    查，亦屬於刑事訴訟法第163條之2第2款之不能調查者，再
    本件除被告否認取得被害人皮包財物以外，其他事實均據被
    告與被害人陳明，且互核相符，足徵被害人所為陳述之證據
    證明力並無疑義，且亦無必要傳訊黃家勇，且被害人於原審
    證稱：「比較胖的那個跟我要金融卡，說他們要錢，但因為
    我沒有金融卡，他們才作罷」、「（胖的歹徒在問你這些話
    時，另一名蒙面的歹徒是否就在你身旁，均有見聞此事）是
    的，他就在我旁邊，都有聽到、看到」等語（原審卷第51頁
    、第58頁），且被告於原審亦坦稱：「我是想拿被害人的金
    融卡去領錢，但是被害人沒有金融卡」等語（原審卷第59頁
    ），而卷內亦無證據證明被害人攜帶有名貴手錶或金飾，足
    徵被告確實係與黃家勇有共同強盜之犯意聯絡行為分擔。
(七)、綜上，本件事證明確，被告前開所辯各節核屬推諉之詞，不
    足可取，其犯行堪予認定，應依法論科。
二、論罪科刑部分：
(一)、查被告甲○○與黃家勇基於事前之謀議，攜帶客觀上足對人
　　全構成威脅而具有危險性之尖刀一把，尾隨被害人至中壢市
  　SOGO百貨地下三樓停車場，在被害人欲開車離去之際，由甲
    ○○持尖刀抵住被害人後背及為被害人戴上頭套，違反被害
    人意願將其強行押入其等駕駛之自小客車內並駛往賓士賓館
    ，私行拘禁在賓館房間內，再持刀強劫被害人財物，自足以
    使人心生畏懼，自由意識受到強烈壓抑而達到無法抗拒之程
    度。核被告甲○○此部分所為，係犯強盜而有刑法第321條
    第1項第3款之情形，係犯刑法第330條第1項之攜帶兇器加重
    強盜罪及同法第302條第1項之以非法之方法剝奪人之行動自
    由罪。被告甲○○所犯非法剝奪被害人行動自由目的在強盜
    被害人財物，二罪有方法結果之牽連關係，應從一重之攜帶
    兇器加重強盜罪處斷。被告與黃家勇就上揭犯行，有犯意聯
    絡及行為分擔，為共同正犯。
(二)、原審認被告此部分犯行罪證明確，並適用刑事訴訟法第299
    條第1項前段，刑法第28條、第330條第1項、第302條第1項
　　、第55條、第38條第1項第2款、罰金罰鍰提高標準條例第1
  　條前段之規定，審酌被告前科、素行，年輕力壯，不思以正
    當途徑靠自己勞力賺錢，持刀強押被害人陳秀霞至賓館並強
    取財物，嚴重危害社會治安，且對被害人女子強拍裸照恐嚇
    取財，對被害人造成之精神、財產損害甚重，及犯罪之動機
    、目的、手段、所生危害、強盜、恐嚇取財之財物，犯後大
    致自白犯罪及主動交出裸照底片予被害人，態度尚佳等一切
    情狀，就被告甲○○共同意圖為自己不法之所有，攜帶兇器
    ，以強暴致使不能抗拒，而取他人之物部分，量處有期徒刑
　　柒年貳月。未扣案之頭罩其中二頂、尖刀一把，係供被告甲
    ○○及共犯黃家勇犯強盜罪所用之物，另未扣案頭罩一頂，
    被告二人並未使用，惟係預備供被告甲○○及共犯黃家勇犯
    強盜罪所用之物，以上均為被告及共犯所有之物，業據被告
    甲○○於警訊時供陳甚明，雖未扣案，惟並查無證據證明業
    已滅失，應依刑法第38條第1項第2款規定於被告所犯強盜罪
    項下宣告沒收。
(三)、經核原判決此部分認事用法並無不合，量刑之諭知亦屬妥適
    ，上訴人即被告上訴意旨仍執前詞否認犯罪，指摘原判決不
    當，為無理由，應予駁回。
據上論斷，應依刑事訴訟法第368條，判決如主文。
本案經檢察官朱家崎到庭執行職務。
中　　華　　民　　國　　94　　年　　6　　月　　 8 　　日
　　　　　　　　　刑事第十七庭審判長法　官  吳啟民
　　　　　　　　　　　　　　　　　  法　官  林瑞斌
　　　　　　　 　 　　　　　　　　　法　官  施俊堯
以上正本證明與原本無異。
如不服本判決，應於收受送達後10日內向本院提出上訴書狀，其
未敘述上訴之理由者並得於提起上訴後10日內向本院補提理由書
（均須按他造當事人之人數附繕本）。
                                    書記官  陳彥蕖
中　　華　　民　　國　　94　　年　　6 　　月　　8 　　日
附錄：本案論罪科刑法條全文
刑法第302 條第1 項 (剝奪他人行動自由罪)
私行拘禁或以其他非法方法，剝奪人之行動自由者，處五年以下
有期徒刑、拘役或三百元以下罰金。
因而致人於死者，處無期徒刑或七年以上有期徒刑，致重傷者，
處三年以上十年以下有期徒刑。
第一項之未遂犯罰之。
刑法第330條
犯強盜罪而有第321第1項各款情形之一者，處七年以上有期徒刑
。
前項之未遂犯罰之。
